【裁判字號】    98,交聲,406
【裁判日期】    981123
【裁判案由】    聲明異議
【裁判全文】
臺灣屏東地方法院交通事件裁定         98年度交聲字第406號
原處分機關  交通部公路總局高雄區監理所屏東監理站
異  議  人
即受處分人  甲○○
上列受處分人因違反道路交通管理處罰條例事件，對於交通部公
路總局高雄區監理所屏東監理站民國98年10月22日所為之處分（
原處分案號：屏監違字第裁82-NJ0000000號）聲明異議，本院裁
定如下：
    主  文
原處分撤銷。
甲○○汽車駕駛人，駕駛汽車行車速度，超過規定之最高時速六
十公里以上，處吊扣汽車牌照個月，接受道路交通安全講習，
並記違規點數點。
    理  由
一、原處分意旨略以：異議人即受處分人甲○○駕駛車牌號碼52
    86-MG 號自用小客車，於民國98年3 月31日16時38分許，在
    高雄縣仁武鄉○○路○段633 巷口，因有駕駛人行車速度超
    過規定之最高時速60公里以上之違規情事，為員警拍照後逕
    行舉發，嗣原處分機關即交通部公路總局高雄區監理所屏東
    監理站認異議人上開情形，違反道路交通管理處罰條例第43
    條第4 項之規定，裁處異議人吊扣汽車牌照3 個月等語。
二、聲明異議意旨略以：原處分機關裁處吊扣伊汽車牌照3 個月
    太重等語。
三、按汽車駕駛人，行車速度，超過規定之最高時速60公里以上
    者，處新臺幣（下同）6,000 元以上24,000元以下罰鍰，並
    吊扣該車輛牌照3 個月，及應接受道路交通安全講習，且記
    違規點數3 點，道路交通管理處罰條例第43條第1 項第2 款
    、第4 項前段、第5 項前段、第63條第1 項第3 款分別定有
    明文。經查，異議人所有之車牌號碼5286-MG 自用小客車，
    於上揭時、地，時速達120 公里，超出70公里，為高雄縣政
    府警察局交通隊拍照後逕行舉發之事實，均為異議人所不爭
    執，並有舉發照片、舉發地點路段車速告示牌照片附卷可參
    （見本院卷第9 至10頁），是異議人有駕駛人行車速度超過
    規定之最高時速60公里以上之違規情事，堪以認定。至異議
    人辯稱：對伊裁處吊扣汽車牌照3 個月太重云云，然異議人
    違規事證業已明確，已如前述，復參以原處分機關並依首揭
    規定裁處，未有何違法或未盡妥適之處，是其所辯，顯屬事
    後卸責之詞，委不足採。
四、惟依道路交通管理處罰條例第63條第1 項第3 款規定，違反
    同條例第43條第1 項第2 款之規定，應記違規點數3 點，並
    依同條例同條第5 項前段，異議人並應接受道路交通安全講
    習，原處分機關均漏未裁處，自有為恰，應由本院撤銷原處
    分，並諭知如主文第2 項所示之處分，以資適法。另異議人
    因違反同條例第43條第1 項第2 款規定，應裁處6,000 元以
    上24,000元以下之罰鍰部分，異議人已於98年11月3 日向原
    處分機關繳納罰鍰20,000元，有違規查詢報表1 件附卷可考
    （見本院卷第15頁），是本院主文第2 項所示之處分，不另
    諭知罰鍰部分，併予敘明。
五、爰依道路交通案件處理辦法第20條前段，裁定如主文。
中    華    民    國    98    年    11    月    23    日
                  交通法庭      法  官  羅森德
以上正本證明與原本無異。
如不服本裁定應於收受送達後5 日內向本院提出抗告書狀敘述抗
告之理由抗告於臺灣高等法院高雄分院。
中    華    民    國    98    年    11    月    23    日
                                書記官  羅永隆


司法院資訊處製作；財團法人民間司法改革基金會備份。
